臺灣桃園地方法院民事判決　九十年度勞訴字第五○號
　　原　　　告　甲○○
　　　　　　　　丁○○
　　　　　　　　壬○○
　　　　　　　　庚○○
　　　　　　　　乙○○
　　　　　　　　癸○○
　　　　　　　　丙○○
　　複 代 理人　戊○○
　　　　　　　　辛○○
　　法定代理人　己○○
右當事人間請求給付資遣費事件，本院判決如左：
    主    文
被告應分別給付原告甲○○新台幣壹佰玖拾貳萬參仟貳佰玖拾元、原告丁○○新台幣
壹佰貳拾肆萬零肆佰伍拾伍元、原告壬○○新台幣伍拾肆萬柒仟肆佰貳拾陸元、原告
庚○○新台幣壹佰捌拾捌萬柒仟捌佰伍拾貳元、原告乙○○新台幣壹佰貳拾陸萬零肆
佰肆拾陸元、原告癸○○新台幣參拾肆萬玖仟壹佰陸拾貳元、原告丙○○新台幣壹佰
零肆萬參仟玖佰伍拾陸元，及均自民國九十年八月十一日起至清償日止，按週年利率
百分之五計算之利息。
原告其餘之訴駁回。
訴訟費用由被告負擔十分之九，餘由原告負擔。
本判決原告勝訴部分，於原告甲○○、丁○○、壬○○、庚○○、乙○○、癸○○、
丙○○各以新台幣陸拾伍萬元、肆拾貳萬元、壹拾玖萬元、陸拾參萬元、肆拾參萬元
、壹拾貳萬元、參拾伍萬元為被告供擔保後，得假執行。但被告如於假執行程序實施
前，分別以新台幣壹佰玖拾貳萬參仟貳佰玖拾元、壹佰貳拾肆萬零肆佰伍拾伍元、伍
拾肆萬柒仟肆佰貳拾陸元、壹佰捌拾捌萬柒仟捌佰伍拾貳元、壹佰貳拾陸萬零肆佰肆
拾陸元、參拾肆萬玖仟壹佰陸拾貳元、壹佰零肆萬參仟玖佰伍拾陸元為原告甲○○、
丁○○、壬○○、庚○○、乙○○、癸○○、丙○○預供擔保，得免為假執行。
原告其餘假執行之聲請駁回。
    事    實
甲、原告方面：
一、聲明：
（一）被告應給付原告甲○○新台幣（下同）一百九十二萬三千二百九十元、原告丁○○一百二十四萬零八百二十元、原告壬○○五十四萬七千七百三十九元、原
      告庚○○一百八十八萬八千二百六十九元、原告乙○○一百二十六萬零四百四
      十六元、原告癸○○三十四萬九千一百六十二元、原告丙○○一百零四萬九千
      三百元，及均自起訴狀繕本送達之翌日起至清償日止按週年百分之五計算之利
      息。
（二）願供擔保請准宣告假執行
二、陳述：
（一）原告甲○○於民國六十九年三月十八日起受僱於訴外人中華映管股份有限公司
      （下稱中華映管公司），七十一年一月十二日離開後再於七十三年四月二十四
      日重新受僱於訴外人中華映管公司至八十五年四月二十六日，被告因亟欲成立
      映管製造事業，需借重原告甲○○之產業技術為伊搭建廠房、安裝設備及製造
      生產，遂禮聘原告甲○○為伊公司工作，其聘僱條件經雙方協議為「月薪十萬
      元，服務前（自六十九年三月十八日起至七十一年一月十二日止以及自七十三
      年四月二十三日到職後）之年資均予以承認。所謂工作年資由被告公司繼續予
      以承認，意即訴外人中華映管公司對於原告因勞動契約所生之義務移轉由被告
      公司承擔，為勞動契約讓與之法律關係，易言之原告在訴外人中華映管公司之
      工作年資視同在被告公司之工作年資一併計入。原告遂因之離開訴外人中華映
      管公司而轉入被告公司，惟被告又恐其因惡意挖角而為訴外人中華映管公司發
      現，遂另設立「中間公司」即巨鵬工程顧問股份有限公司（廠址與被告公司之
      廠址相同，下稱巨鵬公司），乃先將原告之勞保於八十五年六月暫寄巨鵬公司
      ，虛偽表示原告受僱於巨鵬公司，迨二年後即八十七年六月一日再轉入被告公
      司藉以掩人耳目，然此期間原告實際仍從事被告所交辦之工作。詎至九十年五
      月三十一日竟遭被告資遣，基此原告服務前之六十九年三月十八日至七十一年
      一月十二日及七十三年四月二十四日至九十年五月三十一日止，工作年資共十
      八年十一個月，依原告月平均薪資為十二萬零八百三十五元，以此乘上十八又
      十二分之十一個基數，加上三十日之預告期間工資，被告應給付原告資遣費及
      預告工資共二百四十萬六千六百三十元，惟被告僅給付四十八萬三千三百四十
      元，尚應給付一百九十二萬三千二百九十元。
（二）原告丁○○係七十六年二月四日起受僱於訴外人中華映管公司，被告於八十五
      年三月十四日聘僱原告丁○○，約定月薪九萬六千元，另服務前公司七十六年
      二月四日到職之年資予以承認。被告將原告丁○○勞保暫寄在被告所設之巨鵬
      公司，虛偽受僱於巨鵬公司，俟滿二年後之八十七年六月一日再轉入被告公司
      。詎於九十年五月三十一日被告以公司業務緊縮為由而將原告丁○○資遣，查
      原告丁○○工作年資自七十六年二月四日起至九十年五月三十一日止共十四年
      三個月二十七天，應有十四又十二分之四個基數，外加三十日之預告期間工資
      ，以原告丁○○資遣前六個月之月平均工資為一萬零九千四百八十四元，乘以
      上開基數加上預告工資合計資遣費應為一百六十七萬八千七百五十五元，扣除
      已領之四十三萬七千九百三十五元，尚應給付一百二十四萬零八百二十元。
（三）原告壬○○於八十一年七月八日受僱於訴外人中華映管公司，嗣因被告於八十
      五年四月聘僱原告壬○○，約定月薪八萬元，另服務前公司八十一年七月八日
      到職之年資予以承認，被告遂先將原告壬○○勞保虛偽暫寄巨鵬公司，以掩人
      耳目，再於二年後之八十七年六月一日轉入被告公司，詎至九十年一月三十一
      日，被告將原告壬○○資遣，合計原告壬○○工作年資為八年六個月二十三天
      ，應有八又十二分之七基數另加三十日之預告期間工資，以原告壬○○資遣前
      月平均工資為九萬三千八百九十八元計算，則資遣費加上預告工資為八十九萬
      九千八百五十六元，扣除已給付之三十五萬二千一百十七元，被告尚積欠原告
      壬○○五十四萬七千七百三十九元。
（四）原告庚○○於七十二年三月三十一日受僱於訴外人中華映管公司，被告於八十
      五年四月聘僱原告庚○○至伊公司服務，約定月薪十一萬元，服務前公司七十
      二年三月三十一日到職之年資予以承認，乃由被告承擔訴外人中華映管公司因
      勞動契約而對原告所生之義務，被告先將原告庚○○勞保暫寄其設立之中間公
      司即虛偽受僱於偉達企管顧問股份有限公司（下稱偉達公司），再於八十七年
      六月一日轉入被告公司以掩耳目至九十年二月一日資遣原告。基此原告庚○○
      之工作年資應有十七年十個月，應有十七又十二分之十個基數加上三十日預告
      期間，以原告庚○○資遣前六個月平均工資為十二萬五千一百八十九年計算，
      則應得之資遣費及預告工資共為二百三十五萬七千七百二十六元，扣除已給付
      之四十六萬九千四百五十七元，被告尚應給付一百八十八萬八千二百六十九元
      。
（五）原告乙○○於七十六年六月二十日受僱於訴外人中華映管公司，八十五年四月
      被告聘僱原告約定條件為月薪十萬二千元，服務前公司七十六年六月二十日到
      職之年資予以承認。被告願承擔訴外人中華映管公司對原告乙○○所應負之勞
      動契約之義務，原告乃辭去訴外人中華映管公司之工作至被告公司，被告恐遭
      訴外人中華映管公司疑其挖角，遂先佯將原告勞保虛偽暫寄其設立之偉達公司
      ，實際受僱於被告，受被告指揮監督提供勞務，從事被告所交辦之工作，嗣至
      八十七年六月一日再回至被告公司。詎至九十年三月四日竟遭被告資遣。查原
      告乙○○工作年資共十三年八個月十四天，應有十三又十二分之九個基數再加
      上三十日預告期間，以月平均工資十一萬四千五百八十六元乘上十三又十二分
      之九再加上三十天預告期間，則資遣費及預告工資共為一百六十九萬零一百四
      十四元，扣除已領四十二萬九千六百九十八元，被告尚積欠一百二十六萬零四
      百四十六元未付。
（六）原告癸○○於八十三年九月六日受僱於訴外人中華映管公司，八十五年四月被
      告聘僱原告癸○○約定條件為月薪七萬四千元，服務前公司八十三年九月六日
      到職之年資予以承認，由被告承擔訴外人中華映管公司應負之勞動契約上之義
      務。原告癸○○遂於八十五年四月改至被告公司上班，被告公司恐為訴外人中
      華映管公司發覺挖角，乃先佯將原告勞保虛偽暫寄巨鵬公司，再於滿二年後之
      八十七年六月一日轉入被告公司，至九十年五月三十一日突遭被告資遣。查原
      告癸○○先後工作年資共六年八個月二十五天，應有六又十二分之九再加三十
      日之預告期間，以原告癸○○月平均工資為九萬三千一百一十元計算，則資遣
      費及預告工資應有七十二萬一千六百零三元，扣除已給付三十七萬二千四百四
      十一元，尚積欠三十四萬九千一百零六十二元未付。
（七）原告丙○○於七十七年四月一日受僱於訴外人中華映管公司，嗣於八十五年四
      月被告公司僱用原告丙○○，約定條件為月薪九萬元，服務前公司七十七年四
      月一日到職之年資予以承認。被告惟恐訴外人中華映管公司發現其挖角之不法
      行為，乃佯將原告丙○○虛偽轉寄其設立之巨鵬公司，再於八十七年六月一日
      轉入被告公司，至九十年二月一日被告將原告丙○○資遣。查原告丙○○年資
      共十二年十個月，應有十二又十二分之十個基數之資遣費及三十天之預告期間
      工資，以原告丙○○月平均薪資為十萬三千五百六十七元計算，則原告丙○○
      可得資遣費及預告工資為一百四十三萬二千六百七十元，扣除被告已給付三十
      八萬三千三百七十六元，被告尚積欠一百零四萬九千三百元未付。
（八）被告於八十五年三月間為聘僱原告等至伊公司從事映管之研發工作，遂禮聘原
      告等為被告公司之資深工程師，自八十五年四月起生效，以實際報到日期核薪
      。原告等確於八十五年六月受僱至被告公司工作，祇因被告因恐涉及企業挖角
      之嫌，而將原告等之勞健保先轉至另設立之巨鵬公司及偉達公司，按該二公司
      之負責人均為王博威，即係被告公司之職員，僅為人頭，虛偽受僱俟滿二年再
      歸回被告公司，然此二年期間原告所從事工作皆為被告交辦之業務，勞務指揮
      權與勞務提供義務仍存在於兩造之間。原告既受僱於被告，且被告亦依照聘書
      所列之勞動條件履行給付義務，迄今該聘書又未經被告撤銷意思表示，亦無無
      效之原因，自屬當然有效，被告辯稱原告延遲二年方進入被告公司上班，聘書
      失效云云，顯然無稽。
（九）末按勞動基準法係基於保護勞工之目的而制定之法律，惟僅為規定勞動條件之
      最低標準，倘僱主與勞工所約定之勞動條件高於勞基法所定之標準仍非法所不
      許，此觀勞動基準法第一條規定之文義自明。易言之，凡勞資雙方約定之條件
      高於勞動基準法之標準者，且為保護勞工自與勞基法之規定並無牴觸，準此則
      僱主資遣勞工時依勞動基準法第十七條第一項規定，對於在同一僱主之事業單
      位繼續工作每滿一年發給相當於一個月平均工資之資遣費，此為最低標準，但
      如勞僱雙方有特別約定，對於未在同一僱主之事業單位工作，勞工在前僱主工
      作之年資及得享有勞動契約之權利，新僱主願一併承擔，則此項約定顯然高於
      勞動基準法之標準，且對勞工有利，為保障勞工權益，應非法所不許。本件系
      爭聘書說明第二點，服務前公司之年資予以承認，即明示勞資雙方同意就原告
      在訴外人中華映管公司服務之年資及勞動條件之權利移轉予被告公司由被告承
      擔，於日後原告資遣或退休時，其年資作為資遣費或退休金計算之基數，此觀
      被告公司員工請假卡其上年資被告已將之併入合計之記載，及特別休假日期之
      起算均已將原告在訴外人中華映管公司受僱時之年資併計在內，足為佐證。是
      以被告空言辯稱資遣費之年資計算不應併計云云，顯與卷附之證據不符。原告
      本於聘書契約及勞動基準法之規定，請求給付資遣費，於法自非無據。
三、證據：提出聘書影本七件、勞工保險被保險人投保資料表影本一件、員工體格檢
    查紀錄表影本一件、員工請假卡影本五件、離職證明影本一件、資遣費及相關費
    用給付說明影本七件、員工薪資單影本二件、桃園縣政府九十年八月二日九十府
    勞資字第一四六０六０號函暨勞資爭議調解紀錄影本各一件、剪報影本一件、C-
    PROJECT 任務編組表影本一件、顧問公司承認年資一欄表（巨鵬、偉達）影本一
    件、作業文件影本三十四件、公告影本一件、組織圖影本一件、簽呈影本一件、
    偉達公司設立登記事項卡暨股東名簿影本各一件、巨鵬公司變更登記事項卡暨股
    東名簿影本各一件為證，並聲請訊問證人柯榮文及向台北市政府及台北市國稅局
    、桃園縣稅捐稽徵處函查巨鵬公司、偉達公司公司登記資料及八十五年至八十七
    年申報營利事業所得稅及營業稅資料，八十五年至八十八年進項及銷項憑證有無
    非屬登記經營事項範圍之項目。
乙、被告方面：
一、聲明：
（一）駁回原告之訴。
（二）如受不利之判決願供擔保請准予免假執行。
二、陳述：
（一）被告否認原告等所提聘書之效力，蓋原告等均延遲二年方進入被告公司上班，
      則該聘書已當然失效，其請求無理由。即使該聘書仍有效，聘書所謂服務前公
      司之年資予以承認，惟承認如何得與加發資遺費等視。即該聘書有效，承認之
      意義應解釋為原告等確實非新手，故被告先委託訴外人東宇營造股份有限公司
      （下稱東宇公司），訴外人東宇公司再委託巨鵬或偉達公司以高薪聘用，且使
      其能有較好之待遇。退萬步言之，即使須發放原告於訴外人中華映管公司之資
      遣費，則薪資之計算標準亦應以渠等在訴外人中華映管公司最後六個月平均薪
      資為基準。原告公司成立之初，因須建廠故委託訴外人東宇公司，訴外人東宇
      公司復此人力需求外包予巨鵬公司及偉達公司，巨鵬公司及偉達公司並非被告
      公司，原告等應另行起訴向巨鵬公司及偉達公司請求。
（二）原告於八十五年至八十七年係受僱於巨鵬公司及偉達公司，而巨鵬公司及偉達
      公司，公司名稱、股東、出資人、公司統編等均不相同，客觀上二者係完全獨
      立個體，亦非被告之關係企業。原告係完成巨鵬公司及偉達公司所交付之任務
      ，原告當時因須建廠委託訴外人東宇公司，訴外人東宇公司則將此人力需求外
      包予巨鵬公司及偉達公司，故原告等係完成巨鵬公司及偉達公司人力外包契約
      關係之勞務，而原告係依合約將金額撥付至訴外人東宇公司，訴外人東宇公司
      將金額撥付予巨鵬公司及偉達公司，巨鵬公司及偉達公司將薪資給付於原告。
（三）原告於八十五年時既係受聘於巨鵬公司及偉達公司，依一般經驗法則必知當時
      之聘書須另議約，或知聘書經過二年必失效，而由現今原告所提出之聘書觀之
      ，並未加註或加註工作期間之始期，原告甚至未於八十七年至被告公司上班時
      重新議約或加註前述本聘書於原告服務於巨鵬公司及偉達公司時仍有效之文字
      或其他說明，則爭聘書已失效至為明顯。原告應適用至被告公司上班時之一般
      勞動契約條件。
（四）原告之請求權基礎即勞動基準法第十七條，按勞動基準法第十七條規定：雇主
      依前條終止勞動契約者，應依左列規定發給勞工資遺費：一、在同一僱主之事
      業單位繼續工作，每滿一年發給相當於一個月平均工資之資遣費，以在同一僱
      主之事業單位繼續工作為要件，本件原告既非在被告公司繼續工作，自不得援
      此請求被告給付資遣費。
三、證據：提出東元資訊 CRT廠房委託興建協議書影本一件、工程規劃服務合約書暨
    附約影本各一件、企管顧問服務合約附約影本一件、聘僱合約影本七件為證。
丙：本院依職權向桃園縣政府調取兩造勞資爭議調解案卷。
    理    由
一、原告主張：原告前分別任職於訴外人中華映管公司，八十五年四月間被告亟欲成
    立映管製造事業，借重原告之產業技術，禮聘原告至被告公司工作，聘僱條件約
    定被告對於原告前任職訴外人中華映管公司期間年資予以承認，即承擔訴外人中
    華映管公司對於原告因勞動契約本應負之義務，被告為避免惡意挖角行為遭訴外
    人中華映管公司發現，遂另設立巨鵬公司、偉達公司，將原告之勞保先行轉入巨
    鵬公司及偉達公司，惟實際上原告仍係受被告指示服勞務，勞動契約自始存於兩
    造間，而被告於九十年間以業務緊縮為由資遣原告，詎未依兩造所協議將原告任
    職訴外人中華映管公司期間之年資予以併計，短付資遣費分別為原告甲○○一百
    九十二萬三千二百九十元、原告丁○○一百二十四萬零八百二十元、原告壬○○
    五十四萬七千七百三十九元、原告庚○○一百八十八萬八千二百六十九元、原告
    乙○○一百二十六萬零四百四十六元、原告癸○○三十四萬九千一百六十二元、
    原告丙○○一百零四萬九千三百元，爰依勞動契約及勞動基準法第十七條規定請
    求被告如數給付，並均自起訴狀繕本送達之翌日起加計法定遲延利息等語。
二、被告則以：原告遲至聘書發給後二年始受僱於被告，該聘書已當然失效；被告因
    須建廠委託訴外人東宇公司，訴外人東宇公司將此人力需求外包予巨鵬公司及偉
    達公司，原告受僱於巨鵬公司及偉達公司服勞務與被告無關；原告既非繼續在被
    告公司任職，其餘工作年資即不得併入任職被告公司年資，並據以請求資遣費；
    縱原告得向被告請求任職訴外人中華映管公司年資計算所得資遣費，平均工資亦
    應以渠等在訴外人中華映管公司最後六個月平均薪資為基準等語資為抗辯。
三、原告主張其等前任職於訴外人中華映管公司，八十五年四月間應聘受雇於被告公
    司，業據提出被告製發聘書六件為證，被告對該聘書真正並不爭執。又原告自訴
    外人中華映管公司離職後，勞保分別轉入巨鵬公司及偉達公司，至八十七年六月
    一日始轉入被告公司，有原告甲○○之勞工保險被保險人投保資料表可稽，且為
    被告所不爭執，堪認為真正。被告固抗辯八十五年四月至八十七年六月一日原告
    係分別任職於巨鵬公司及偉達公司與原告無關云云。然查，被告就原告所提出聘
    書之真正已為自認（九十年九月七日言詞辯論筆錄），而該聘書製作日期均為八
    十五年三月十四日，且載明「自八十五年四月生效，聘任條件如說明，（以實際
    報到日期核薪）」字樣，足認兩造確於斯時即有成立勞動契約之合意。被告固另
    提出原告分別受雇於巨鵬公司、偉達公司所簽定聘僱合約，並以原告係由巨鵬公
    司、偉達公司分別投保勞保，辯稱原告係分別受雇於巨鵬公司及偉達公司云云。
    按勞動基準法所規定之勞動契約，係指當事人之一方，在從屬於他方之關係下，
    提供職業上之勞動力，而由他方給付報酬之契約。又此勞動契約究竟存於何者間
    ，應推求當事人真意及究係受何人指示而從屬服勞務，當事人間就勞動契約成立
    對象如有爭議，法院應綜合一切事證綜合判斷，勞保之投保事業單位固為重要參
    考依據，但並非唯一標準。查原告主張被告係因欲成立映管製造事業，借重原告
    之產業技術，故欲禮聘原告至被告公司工作之事實，被告並不爭執。原告甲○○
    於東元資訊映管廠員工體格檢查記錄表，單位工號載明「巨鵬ＪＨ８６００４」
    字樣，有該員工體格檢查記錄表影本一件附卷可稽。另原告丁○○在巨鵬公司八
    十七年四月份員工薪資單與在被告公司八十七年八月份員工薪資單，格式及薪資
    項目均屬相同，且「單位：Ｊ」、「代號：Ｄ００４」亦均一致，有員工薪資單
    影本二件在卷可按。原告另提出八十六年八月二十一日訴外人樺特電機科技有限
    公司傳真予被告公司傳真，其中被告公司方面經手人載明為甲○○；八十六年六
    月二十三日ISO-9002導入計劃第一次會議記錄，參加人有原告庚○○，記錄紙亦
    有被告公司標章；ISO-9002推行組織亦載明主任委員係王博威，原告乙○○、庚○○均為委員，並分別擔任第四、五工作小組小組長；被告公司八十七年九月一
    日東資人（八七）字第二四０號公告載明「本公司組織及人事調整如說明，‧‧
    ‧（三）聘巨鵬、偉達股份有限公司總經理王博威為本公司專案事業本部副總經
    理。‧‧‧」，後附被告公司組織圖，原告庚○○、乙○○分列映像元件事業本
    部下總經理特別助理及工程處副處長；王博威為調整映像元件事業部組織人事簽
    呈，其中載有「‧‧‧工程處庚○○處長，轉調總經理特別助理‧‧‧」字樣，
    該簽呈並經總經理及董事長批示；其他會議記錄、資料、損益試算表、存貨、成
    本分析計十七件，製作日期均在八十七年六月一日前；而八十七六月十八日聯絡
    單原告癸○○列名製造處製三科，原告壬○○、林立中列名經營管理處，原告乙○○、丁○○列名工程處，原告甲○○列名設備處；王博威製作顧問公司承認年
    資一欄表（巨鵬、偉達）原告均列名其中；以上有顧問公司承認年資一欄表（巨
    鵬、偉達）影本一件、作業文件影本三十四件、公告影本一件、組織圖影本一件
    、簽呈影本一件等附卷可佐。證人柯榮文證稱：「我現任職於東元資訊公司為處
    長，我當時與原告七人一起由中華映管公司到被告公司工作。」，「（知否偉達
    公司、巨鵬公司與被告公司之關係，原告等人自中華映管公司離職，為何到這兩
    家公司任職）偉達公司與巨鵬公司實際之資金來源係由東元公司安排，而由東元
    公司實際掌控。當時因東元公司要成立新的事業部門，自中華映管聘請原告等人
    為避免競業禁止的限制，故成立偉達及巨鵬公司將原告等人的勞保登記在該公司
    。後來至二年多才併入東元公司。偉達及巨鵬公司後來解散了。我也是以此方法
    至巨鵬公司上班。」等語（九十年十月十九日言詞辯論筆錄），已足認原告事實
    上係依被告指示從屬於被告而服勞務。且巨鵬公司自八十五年四月二十五日登記
    設立，迄九十年一月五日登記解散，資本額為一百萬元，偉達公司自八十五年四
    月二十五日設立登記，迄八十八年十月十一日登記解散，資本額為三十萬元，且
    巨鵬公司、偉達公司董事長均為王博威、監察人均為蔡國雄，董事分別為林文評
    、王詩捷、王水泉、古永盛，有台北市政府九十一年一月二十四日府建商字第０
    九一六二一五三一號函暨所附公司變更登記事項卡影本二件在卷可佐。其中王博
    威、林文評、王水泉、古永盛均列名於原告所提出被告公司組織圖內擔任各項主
    管職務，而王博威、林文評、王水泉、古永盛均為被告高級主管，茍非依被告公
    司指示，焉能另行設立其他公司擔任董事。復參照巨鵬公司、偉達公司設立時間
    及董事、監察人名單，益徵證人柯榮文證述情節應可憑信，原告主張勞動契約實
    係存於被告與原告間，應屬可採。被告固另抗辯係因須建廠委託訴外人東宇公司
    ，訴外人東宇公司將此人力需求外包予巨鵬公司及偉達公司，原告受僱於巨鵬公
    司及偉達公司服勞務與被告無關云云，並提出東元資訊 CRT廠房委託興建協議書
    影本一件、工程規劃服務合約書暨附約影本各一件、企管顧問服務合約附約影本
    一件為證。惟原告等任職被告公司時均係擔任主管或工程師等重要職務，月薪九
    萬餘至十二萬餘，並非低階勞工，依社會常情焉能以人力需求外包方式取得原告
    提供勞務，被告所辯已悖離常情。上開東元資訊 CRT廠房委託興建協議書載明被
    告委託訴外人東宇公司興建觀音廠房事宜，工程規劃服務合約書暨附約載明訴外
    人東宇公司為承製工程由巨鵬公司提供工程規劃服務之專長與經驗，企管顧問服
    務合約附約載明訴外人東宇公司委託偉達公司提供企管顧問服務，惟巨鵬公司、
    偉達公司實係由被告指示設立之公司，且董事亦係由被告公司管理幹部擔任，訴
    外人東宇公司則承攬被告觀音廠興建工程，其間關係密切牽連，且此僅屬巨鵬公
    司、偉達公司與訴外人東宇公司間關係，經核不足推翻本院前揭認定，即難憑為
    被告有利認定之依據。
四、綜上，原告於八十五年三、四月間自訴外人中華映管公司離職後，接受被告公司
    聘書，並依被告安排由巨鵬公司、偉達公司辦理勞保時起，應即與被告成立勞動
    契約，嗣被告統一於八十七年六月一日將原告勞保轉入由被告為投保事業單位，
    迄九十年間被告個別資遣原告，勞動契約始告終止，故原告分別任職巨鵬公司、
    偉達公司時起，即應併計入任職被告公司年資。再查，原告於八十五年四月間應
    聘受雇於被告公司，被告製發聘書載明原告前任職訴外人中華映管公司分別為(1)
    原告甲○○六十九年至七十一年間及七十三年四月二十三日到職(2)原告丁○○七
    十六年二月四日到職(3)原告壬○○八十一年七月八日到職(4)原告庚○○七十二年
    三月三十一日到職(5)原告乙○○七十六年六月二十日到職(6)原告癸○○八十三年
    九月六日到職(7)原告杜力中七十七年四月一日到職後年資予以承認，有上開聘書
    六件可稽，依前所述，原告自始係與被告成立勞動契約，被告徒以原告任職巨鵬
    公司、偉達公司與被告無涉，遲至聘書發給後二年始受僱於被告，聘書已當然失
    效云云，顯非可採。證人柯榮文證稱：「（提示被告公司發給原告等人聘書，說
    明第三項為何意）當時被告公司董事長己○○同意我們任職於中華映管公司之年
    資視同任職於東元資訊股份有限公司之年資，併以計算、退休、勞健保等福利。
    」等語，且稽諸卷附原告甲○○八十九年度員工請假卡記載服務年資為十八年、
    九十年度員工請假卡記載服務年資為十九年，原告丁○○八十九年度員工請假卡
    記載服務年資為十二年、九十年度員工請假卡記載服務年資為十三年，原告庚○○八十九年度員工請假卡記載服務年資為十六年、九十年度員工請假卡記載服務
    年資為十七年，並各據服務年資核給特別休假日數，參酌被告自訴外人中華映管
    公司挖角原告至被告公司任職，若年資不予併計，待遇反較續留訴外人中華映管
    公司為劣，原告焉有可能應聘之理，堪信證人柯榮文此節證述應屬實情，原告主
    張被告聘書承認其等在訴外人中華映管公司服務年資，並可適用計算嗣受雇於被
    告公司資遣費之年資，應屬可採。按規定勞動條件最低標準，保護勞工權益，加
    強勞雇關係，促進社會與經濟發展，為勞動法規之基本原則，雇主與勞工所訂勞
    動條件，不得低於勞動基準法所定之最低標準，觀之勞動基準法第一條第一項、
    第二項規定至明。故勞動基準法僅係規定最低之勞動條件，若勞雇雙方就勞動條
    件有較高於勞動基準法規定之合意，自非法所不許，此勞動條件約定，應構成雙
    方勞動契約約定一部，而須共同遵守。第按雇主依勞動基準法第十一條或第十三
    條但書規定終止勞動契約者，應發給勞工資遣費，在同一雇主之事業單位繼續工
    作，每滿一年發給相當於一個月平均工資之資遣費，依前款計算之剩餘月數，或
    工作未滿一年者，以比例計給之，未滿一個月者以一個月計，此觀之勞動基準法
    第十七條規定甚明。本件原告主張受雇於被告，雙方約定原告前任職於訴外人中
    華映管公司之年資被告予以承認，並據以合併計算資遣費年資，依上說明，亦無
    不可。被告以此約定不符勞動基準法第十七條所定要件，遂謂原告請求為無理由
    云云，顯非有據。再本件被告係以勞動契約承認原告任職訴外人中華映管公司期
    間合併計算任職被告公司所應享休假、資遣費等年資標準，業經認定如上，原告
    另主張係訴外人中華映管公司對於原告因其間勞動契約所生權利義務移轉由被告
    承擔云云，顯乏依據（勞動基準法第二十條參照）。被告另抗辯原告僅得請求依
    任職訴外人中華映管公司最後六個月平均工資為基準憑以計算資遣費云云，亦屬
    無理由，併此敘明。
五、原告主張前任職於訴外人中華映管公司迄被告資遣止及並據以計算其等年資分別
    為：原告甲○○六十九年三月十八日起至七十一年一月十二日、七十三年四月二
    十三日起至九十年五月三十一日，年資共十八年十一個月；原告丁○○七十六年
    二月四日起至九十年五月三十一日，年資共十四年三個月二十七天；原告壬○○
    八十一年七月八日起至九十年二月一日止，年資共八年六個月二十三天；原告庚○○七十二年三月三十一日起至九十年二月一日止，年資共十七年十個月；原告
    乙○○七十六年六月二十日起至九十年三月四日止，年資共十三年八個月十四天
    ；原告癸○○八十三年九月六日起至九十年五月三十一日止，年資共六年八個月
    二十五天；原告丙○○七十七年四月一日起至九十年二月一日止，年資共十二年
    十個月等情，為被告所不爭執。另原告遭被告資遣平均工資分別為：原告甲○○
    十二萬零八百三十五元、原告丁○○十萬九千四百八十四元、原告壬○○九萬三
    千八百九十八元、原告庚○○十二萬五千一百八十九元、原告乙○○十一萬四千
    五百八十六元、原告癸○○九萬三千一百十元、原告丙○○十萬三千五百六十七
    元，有資遣費及相關費用給付說明影本七件在卷可按，亦為被告所不爭執。茲依
    勞動基準法第十七條規定計算原告甲○○得請求被告給付資遣費二百二十八萬六
    千一百九十八元（120835×18.92 =0000000元，元以下四捨五入）；原告丁○○
    得請求被告給付資遣費一百五十六萬八千九百零六元（109484 ×14.33=0000000
    元，元以下四捨五入）；原告壬○○得請求被告給付資遣費八十萬五千六百四十
    五元（93898×8.58=805645元，元以下四捨五入）；原告庚○○得請求被告給付
    資遣費二百二十三萬二千一百二十元（125189×17.83 =0000000元，元以下四捨
    五入）；原告乙○○得請求被告給付資遣費一百五十七萬五千五百五十八元（11
    4586×13.75 =0000000元，元以下四捨五入）；原告癸○○得請求被告給付資遣
    費六十二萬八千四百九十三元（93110×6.75=628493元，元以下四捨五入）；原
    告丙○○得請求被告給付資遣費一百三十二萬八千七百六十五元（103567×12.8
    3 =0000000元，元以下四捨五入）。而原告分別已領取資遣費（不包括預告期間
    工資部分）分別為原告甲○○三十六萬二千五百零五元、原告丁○○三十二萬八
    千四百五十一元、原告壬○○二十五萬八千二百十九元、原告庚○○三十四萬四
    千二百六十八元、原告乙○○三十一萬五千一百十二元、原告癸○○二十七萬九
    千三百三十一元、原告丙○○二十八萬四千八百零九元，有前揭資遣費及相關費
    用給付說明可考，扣除已領取部分，原告甲○○尚可請求一百九十二萬三千六百
    九十三元，原告丁○○尚可請求一百二十四萬零四百五十五元，原告壬○○尚可
    請求五十四萬七千四百二十六元，原告庚○○尚可請求一百八十八萬七千八百五
    十二元，原告乙○○尚可請求一百二十六萬零四百四十六元，原告癸○○尚可請
    求三十四萬九千一百六十二元，原告丙○○尚可請求一百零四萬三千九百五十六
    元。
六、從而，原告本於勞動契約及勞動基準法第十七條規定，請求被告分別給付原告甲○○一百九十二萬三千二百九十元、原告丁○○一百二十四萬零四百五十五元、
    原告壬○○五十四萬七千四百二十六元、原告庚○○一百八十八萬七千八百五十
    二元、原告乙○○一百二十六萬零四百四十六元、原告癸○○三十四萬九千一百
    六十二元、原告丙○○一百零四萬三千九百五十六元，及均自起訴狀繕本送達翌
    日即九十年八月十一日起至清償日，按週年利率百分之五計算之法定遲延利息，
    為有理由。原告逾此數額之請求，為無理由，應予駁回。
七、兩造陳明願供擔保以代釋明，聲請宣告假執行或免為假執行，就原告勝訴部分核
    無不合，爰分別酌定相當擔保金額准許之。原告敗訴部分，其假執行之聲請失所
    附麗，併予駁回。
八、本件事證已臻明確，兩造其餘攻擊防禦方法及舉證，核與判決無影響，毋庸一一
    論列，併此敘明。
九、據上論結，本件原告之訴為一部有理由，一部無理由，依民事訴訟法第七十九條
    但書、第八十五條第一項前段、三百九十條第二項、第三百九十二條，判決如主
    文。
中　　　華　　　民　　　國　　九十一　　年　　　十　　　月　　三十一　　日
                                        臺灣桃園地方法院勞工法庭
~B法　　　官　熊祥雲
右為正本係照原本作成
如對本判決上訴須於判決送達後廿日內向本院提出上訴狀
中　　　華　　　民　　　國　　九十一　　年　　　十　　　月　　三十一　　日
~B法院書記官　沈艷華
